【裁判字號】    96,訴,779
【裁判日期】    970829
【裁判案由】    妨害自由
【裁判全文】
臺灣板橋地方法院刑事判決               96年度訴字第779號
公  訴  人  臺灣板橋地方法院檢察署檢察官
被      告  丁○○
選任辯護人  桂大正律師
被      告  甲○○
            戊○○
            己○○
上列三人共同
選任辯護人  林梅玉律師
上列被告因妨害自由案件，經檢察官提起公訴（95年度偵字第
22712 號），本院判決如下：
    主  文
丁○○共同以非法方法，剝奪人之行動自由，處有期徒刑伍月，
如易科罰金，以銀元佰元折算壹日；減為有期徒刑貳月又拾伍
日，如易科罰金，以銀元佰元折算壹日。
甲○○、戊○○、己○○共同以非法方法，剝奪人之行動自由，
各處有期徒刑肆月，如易科罰金，均以銀元佰元折算壹日；各
減為有期徒刑貳月，如易科罰金，均以銀元佰元折算壹日。
    事實及理由
一、本件犯罪事實引用檢察官起訴書之記載（詳如附件）。
二、證據名稱：
    (一)被告丁○○、甲○○、戊○○、己○○於本院審理時之自
      白（詳本院九十七年八月二十日審判筆錄）；
    (二)證人辛○○、庚○○、乙○○於本院審理時之證述；
    (三)證人辛○○、庚○○於偵查中之證述；
    (四)監視器翻拍照片九幀
    (五)被告丁○○所使用之手機門號0000000000號、被告甲○○
      所使用之手機門號0000000000號、被告己○○所使用之手
      機門號0000000000號之監聽譯文各一份；
    (六)國泰世華商業銀行八德分行九十五年七月十三日（95）國
      世八德字第0051號函暨其附件；
    (七)建華商業銀行股份有限公司雙和分行九十五年八月十日（
      95）建華銀雙和字第0013號函暨其附件。
三、查被告丁○○、甲○○、戊○○、己○○行為後，前於九十
    四年二月二日修正公布之刑法，已於九十五年七月一日起施
    行，另刑法施行法亦於九十五年六月十四日增訂該法第一條
    之一規定，並自九十五年七月一日施行。其中修正後刑法第
    二條之規定，乃係關於新舊法比較適用之準據法，其本身無
    關行為可罰性要件之變更，故於九十五年七月一日刑法修正
    施行後，如有涉及比較新舊法之問題，即應逕依修正後刑法
    第二條第一項規定，為「從舊從輕」之比較（最高法院九十
    五年度第八次刑事庭會議決議意旨參照）。查：
    (一)修正前刑法第五十五條有關牽連犯之規定為：「犯一罪而
      其方法或結果之行為犯他罪名者，從一重處斷。」，修正
      後則刪除牽連犯之規定，已無牽連犯可資適用，即應將數
      犯行以數罪併合處罰，是以適用修正前關於牽連犯之規定
      ，對被告自係較為有利。
    (二)修正後刑法第四十一條第一項前段有關易科罰金折算標準
      之規定為：「犯最重本刑為五年以下有期徒刑以下之刑之
      罪，而受六個月以下有期徒刑或拘役之宣告者，得以新臺
      幣一千元、二千元或三千元折算一日，易科罰金。」，而
      修正前同條項就易科罰金之折算標準係規定：「得以一元
      以上三元以下折算一日，易科罰金」，再依修正前罰金罰
      鍰提高標準條例第二條（現已刪除）之規定，就其原定數
      額提高為一百倍折算一日，即係以銀元一百元、二百元、
      三百元折算一日，折算為新臺幣幣值後，則為以新臺幣三
      百元、六百元、九百元折算一日。是比較修正前後之易科
      罰金折算標準，自以行為時即修正前之規定，較有利於被
      告。
    (三)綜合上述各條文修正前後之比較後，適用修正後之刑法及
      罰金罰鍰提高標準條例等相關法律規定並未對被告更為有
      利，揆諸前揭刑法第二條第一項前段規定，即應適用修正
      前之刑法第五十五條、第四十一條第一項前段及罰金罰鍰
      提高標準條例第一條前段（未修正）、第二條（修正前）
      等規定。
四、爰審酌被告之素行、犯罪之動機、目的、手段、所生危害暨
    犯罪後坦承犯行，態度良好等一切情狀，分別量處如主文第
    一項、第二項所示之刑，並均依修正前刑法第四十一條第一
    項前段之規定，諭知易科罰金之折算標準。又本件被告係於
    九十六年四月二十四日前犯本罪，符合中華民國九十六年罪
    犯減刑條例所定之減刑條件，爰依上開條例第二條第一項第
    三款之規定，均減其宣告刑二分之一，並依修正前刑法第四
    十一條第一項前段之規定諭知易科罰金之折算標準。
五、至扣案之被告丁○○所持有之丙○○開立之借款本票二紙、
    支票八紙，及被告甲○○所持有之丙○○開立之借款支票二
    紙等物，均非供被告犯本案所用之物或犯罪所得之物，爰不
    另為沒收之諭知，附此敘明。
六、應適用之法條：
    依刑事訴訟法第二百九十九條第一項前段、第三百十條之一
    第一項、第二項，刑法第二項第一項前段、第二十八條、第
    三百零二條第一項、第三百零五條、修正前刑法第五十五條
    、第四十一條第一項前段，罰金罰鍰提高標準條例第一條前
    段、九十五年七月一日修正施行前罰金罰鍰提高標準條例第
    二條，中華民國九十六年罪犯減刑條例第二條第一項第三款
    、第七條，判決如主文。
本案經檢察官鄭潔如到庭執行職務。
中    華    民    國    97    年    8     月    29    日
                  刑事第十四庭  審判長法  官  李幼妃
                                      法  官  鄭燕璘
                                      法  官  張紹省
以上正本證明與原本無異
如不服本判決，應於判決送達後10日內敘明上訴理由，向本院提
出上訴狀（應附繕本），上訴於臺灣高等法院。
                                      書記官  黃頌棻
中    華    民    國    97    年    8     月    29    日
附錄本案論罪科刑法條全文
中華民國刑法第302條
（剝奪他人行動自由罪）
私行拘禁或以其他非法方法，剝奪人之行動自由者，處 5 年以下
有期徒刑、拘役或 3 百元以下罰金。
因而致人於死者，處無期徒刑或 7 年以上有期徒刑，致重傷者，
處 3 年以上 10 年以下有期徒刑。
第 1 項之未遂犯罰之。
中華民國刑法第305條
（恐嚇危害安全罪）
以加害生命、身體、自由、名譽、財產之事，恐嚇他人致生危害
於安全者，處2年以下有期徒刑、拘役或3百元以下罰金。


司法院資訊處製作；財團法人民間司法改革基金會備份。
